【裁判字號】    99,交聲,249
【裁判日期】    990527
【裁判案由】    違反道路交通管理處罰條例聲明異議
【裁判全文】
臺灣新竹地方法院交通事件裁定         99年度交聲字第249號
移送機關  交通部公路總局新竹區監理所新竹市監理站
異議人即
受處分人  甲○○
上列異議人因違反道路交通管理處罰條例案件，對於交通部公路
總局新竹區監理所新竹市監理站99年4 月15日竹監新四字第裁51
-A01XBS248號違反道路交通管理事件裁決書，聲明異議，本院裁
定如下：
    主  文
異議駁回。
    理  由
一、按受處分人，不服主管機關所為之處分，得於接到裁決書之
    翌日起20日內，向管轄地方法院聲明異議。又交通法庭認為
    聲明異議無理由者，應以裁定駁回之，道路交通管理處罰條
    例第87條第1 項、道路交通案件處理辦法第19條分別定有明
    文。
二、次按汽車駕駛人駕駛執照吊扣期間駕車者，處新臺幣（下同
    ）6 千元以上1 萬2 千元以下罰鍰，並吊銷其駕駛執照，道
    路交通管理處罰條例第21條第1 項第5 款、第3 項定有明文
    。又汽車駕駛人，曾依本條例其他各條規定吊銷駕駛執照者
    ，1 年內不得考領駕駛執照；汽車駕駛人，因違反本條例及
    道路交通安全規則之規定，受吊銷駕駛執照處分時，吊銷其
    持有各級車類之駕駛執照，道路交通管理處罰條例第67條第
    3 項、第68條亦有明定。
三、原處分意旨略以：異議人即受處分人甲○○前於民國99年4
    月1 日20時30分，駕駛車號9758-RV 號自用小客車，行經臺
    北市市○○道與重慶北路口時，為警攔檢後，以異議人於駕
    駛執照吊扣期間駕車為由開單舉發，因異議人違規行為明確
    ，乃依道路交通管理處罰條例第21條第1 項第5 款、第3 項
    及第67條第3 項之規定，裁處異議人罰鍰9 千元、吊銷駕駛
    執照及1 年內禁考等處分。
四、聲明異議意旨略以：異議人於99年4 月1 日20時30分許，駕
    駛車號9758-RV 號自用小客車，行經臺北市市○○道與重慶
    北路口時為警盤查，適值異議人小客車駕駛執照吊扣期間，
    因此遭警員開單處罰，併將大客車駕駛執照吊銷，因異議人
    以靠駕駛大貨車謀生，家有父母、妻小需異議人駕駛大貨車
    維持生計，事發至今異議人深感悔意，有心解決違規單，以
    憑異議人平時行駛大客車之良好記錄，爰請主管單位從輕量
    處最低罰款處分，並就吊銷大客車駕照處分重新評估。
五、經查：
(一)、異議人前因故遭吊扣小客車駕駛執照，惟於99年4 月1 日20
    時30分許吊扣駕駛執照期間，駕駛車號9758-RV 號自用小客
    車上路，為警在臺北市市○○道與重慶北路口處攔檢後，以
    其於駕駛執照吊扣期間駕車為由開單舉發，交通部公路總局
    新竹區監理所新竹市監理站（下稱新竹市監理站）並據以依
    道路交通管理處罰條例第21條第1 項第5 款、第3 項及第67
    條第3 項等規定，裁處異議人罰鍰9 千元、吊銷駕駛執照及
    1 年內禁考等情，業經異議人於異議狀上記載明確，並有汽
    車駕照基本資料、臺北市政府警察局違反道路交通管理事件
    通知單及裁決書各1 份在卷可佐，堪認異議人確有於駕駛執
    照吊扣期間駕車之違規事實。
(二)、異議人雖辯稱其駕駛執照遭吊銷，將影響其家庭生計，且請
    求量處最低罰款處分云云。然汽車駕駛人於駕駛執照吊扣期
    間駕車者，依道路交通管理處罰條例第21之1 條第1 項第5
    款及第3 項之規定，交通裁決機關即應依法裁處汽車駕駛人
    罰鍰及吊銷其駕駛執照等處分，異議人之家庭經濟狀況如何
    ，非為裁決審酌之因素，而新竹市監理站所為罰鍰9 千元之
    裁量處分，亦未逾越法定罰鍰之範圍且屬適當，堪認新竹市
    監理站所為之處分，並無違法或不當之處，是異議人所辯縱
    令屬實，非屬法律上得據以免罰或減輕之事由，是異議人所
    辯，洵無足採。
六、綜上，本件異議人確有於駕駛執照吊扣期間駕駛汽車之違規
    行為。從而，新竹市監理站依違反道路交通管理處罰條例第
    21之1 條第1 項第5 款、第3 項、第67條第3 項之規定，裁
    處異議人罰鍰9000元，吊銷駕駛執照，1 年內禁考之處分，
    核無違誤，本件聲明異議為無理由，應予駁回。
據上論斷，應依道路交通案件處理辦法第19條，裁定如主文。
中    華    民    國    99    年    5     月    27    日
                  交通法庭 法  官   林昌義
以上正本證明與原本無異。
如不服本裁定，應於裁定送達後5 日內向本院提出抗告狀。
中    華    民    國    99    年    5     月    27    日
                           書記官   黃伊婕

司法院資訊處製作；財團法人民間司法改革基金會備份。
